【裁判字號】    91,交聲,1093
【裁判日期】    920228
【裁判案由】    違反道路交通管理處罰條例聲明異議
【裁判全文】
臺灣臺北地方法院交通事件裁定                  九十一年度交聲字第一九三號
    原處分機關  臺北市政府警察局
    異  議  人
    即受處分人  甲○○
右列受處分人因違反道路交通管理處罰條例案件，對於臺北市政府警察局九十一年一
月二十日及同年二月二十日所為之處分（原處分：北市警交裁駕字第二四─ＡＢＵ八
七二八一九號、第二四─ＡＢＵ八六九六二二號），聲明異議，本院裁定如左：
    主  文
異議均駁回。
    理  由
一、按道路交通管理處罰條例所稱之道路，指公路、街道、巷衖、廣場、騎樓、走廊
    或其他供公眾通行之地方，道路交通管理處罰條例第三條第一款定有明文。又同
    條例第八十二條第三款規定：有左列情形之一者，除責令行為人即時停止並消除
    障礙外，處行為人或其雇主新臺幣一千二百元以上二千四百元以下罰鍰：(三)利用
    道路為工作場所者。
二、經查，本件異議人即受處分人甲○○先後於民國八十九年九月二十七日十一時五
    分許、同年十月十二日十四時二十分許，在臺北市○○○路○段九十號前，佔用
    屬於道路之騎樓為販賣廚具之工作場所，經臺北市政府警察局依道路交通管理處
    罰條例第八十二條第三款規定舉發之事實，有臺北市政府警察局北市警交大字第
    ＡＢＵ八六九六二二號、ＡＢＵ八七二八一九號舉發違反道路交通管理事件通知
    單及臺北市政府警察局北市警交裁駕字第二四─ＡＢＵ八七二八一九號、第二四
    ─ＡＢＵ八六九六二二號違反道路交通管理事件裁決書各一件在卷可憑。本件異
    議人固不否認在上址騎樓放置物品之事實，惟辯稱：其放在騎樓（異議人稱停仔
    腳）之物，並不妨礙行人通行，尚可騎機車與行人相會，且上開騎樓係私人建築
    物及土地，其使用、收益不受任何人干涉云云。惟按道路交通管理處罰條例第八
    十二條第三款之規定，並不以妨礙交通為要件；且私有土地既成公眾通行之道路
    ，如有公用地役關係之存在，此項道路之土地即已成為他有公物之公共用物，土
    地所有人雖有所有權，但其所有權之行使應受限制，是以異議人既將屬於道路之
    騎樓擺置物品，作為販賣廚具之工作場所，即已違反該條款規定，不問是否妨礙
    交通，均應依法處分。至原處分機關是否責令行為人應即時停止並消除障礙，乃
    行政機關依法行政之手段，尚不影響本件行政處分之合法性。又按交通警察掣單
    舉發違反道路交通管理處罰條例所列之違規事實，本質上為行政處分，係公務員
    基於職務上之權力，依法就特定之具體事件所為之具公法上效果之單方行政行為
    ，基於公務員為公法上行為具有公信力之原則，該行政行為當可被推定為真正，
    本件異議人並未舉出任何證據證明員警舉發有何違誤情事，是以異議人以上開情
    詞置辯，尚無足採信。從而原處分機關據以依法處分，核無違誤，本件異議為無
    理由，應予駁回。
三、據上論斷，應依道路交通案件處理辦法第十九條，裁定如主文。
中      華      民      國九十二    年    二    月      二十八    日
                                    臺灣臺北地方法院交通法庭
                                        法  官  張筱琪
右正本證明與原本無異。
如不服本裁定，應於裁定送達後五日內向本院提出抗告狀。
                                        書記官  吳一凡
中      華      民      國      九十二    年    三    月        五      日


司法院資訊處製作；財團法人民間司法改革基金會備份。
